【裁判字號】    97,訴,1662
【裁判日期】    971204
【裁判案由】    搶奪等
【裁判全文】
臺灣高雄地方法院刑事判決              97年度訴字第1662號
公  訴  人  臺灣高雄地方法院檢察署檢察官
被      告  寅○○
被      告  己○○
                      號（
上列被告因搶奪等案件，經檢察官提起公訴（97年度偵字第2640
2 號），本院依通常程序審理，因被告於準備程序進行中就被訴
事實為有罪之陳述，經告知簡式審判程序之旨，並聽取檢察官及
被告等意見後，經本院合議庭裁定由受命法官獨任進行簡式審判
程序，本院判決如下：
    主  文
寅○○共同犯攜帶兇器竊盜罪，參罪，均累犯，各處有期徒刑柒
月。又共同犯搶奪罪，柒罪，均累犯，各處有期徒刑拾月。應執
行有期徒刑肆年拾月。
己○○共同犯攜帶兇器竊盜罪，參罪，均累犯，各處有期徒刑柒
月。又共同犯搶奪罪，柒罪，均累犯，各處有期徒刑拾月。應執
行有期徒刑肆年拾月。
    事  實
一、寅○○前因恐嚇案件，經台灣台南地方法院以96年度易字第
    765 號判處有期徒刑4 月，經減刑為2 月確定，於民國（下
    同）96年12月22日入監執行完畢。己○○前因竊盜案件，經
    本院判處有期徒刑7 月，經減刑為3 月15日確定，於96 年7
    月16日縮刑期滿執行完畢。詎其2 人猶不知悔改，共同基於
    為自己不法所有之犯意聯絡，於附表編號1 號至3 號所示之
    時地，由寅○○負責把風，己○○則持客觀上足供兇器使用
    之六角扳手（未扣案）竊取車牌後，於附表編號4 號至9 號
    所示時地，將竊得之上開車牌懸掛在寅○○所有光陽黑色重
    型機車（原車牌號碼為NNT-988 號）上，騎車搶奪丑○○等
    6 人之皮包等財物，得手後將搶得之現金朋分花用，手機變
    賣予高雄縣鳳山市○○○路598 號「積子科技有限公司」（
    即積電科技手機行）、高雄市○○○路292 號「金時代當舖
    」或真實姓名年籍不詳綽號「林仔」之男子，所得款項由2
    人均分，皮包及其他證件等物則丟棄在不詳地點。嗣於附表
    編號10號所示時地，寅○○騎乘上開機車並懸掛竊得之XB5
    ─085 號車牌搭載己○○，由己○○下手搶奪子○○背在左
    側之皮包後騎車逃逸，致子○○跌倒而受有頭部外傷併眩暈
    、左髖部挫傷、四肢多處挫擦傷等傷害，幸經路人許鈞程發
    現而隨後追捕至高雄市新興區○○○路145 巷巷口，寅○○
    、己○○見前無去路乃棄車分別逃逸，適許鈞程趕至而與寅
    ○○發生拉扯（未達難以抗拒之程度），始將寅○○制伏並
    報警逮捕；而己○○則於逃逸途中自搶得之皮包取出手機、
    現金約4000元後將皮包丟棄在高雄市○○區○○路與南華路
    口（業已尋獲），再將手機以新台幣（下同）3500元之價格
    出售予真實姓名年籍不詳綽號「成仔」之成年男子，變賣所
    得及搶得之現金供己花用。另為警調閱上開遭搶之行動電話
    通聯紀錄，始於97年9 月11日12時40分許，在寅○○位於高
    雄縣鳳山市○○路175 巷40之3 號住處查獲並扣得搶得之喬
    治傑生牌手錶1 只（所有人戊○○）、遠東百貨集點卡3 張
    （所有人丑○○）；另在該住處地下室扣得竊取之車牌號碼
    VXL-692 號、G59-913 號車牌各1 面；復於同日14時45分許
    ，在己○○位於高雄縣鳳山市○○○路380 巷40弄17 之3號
    住處查獲並扣得搶得之高雄市第三信用合作社支票1張 （所
    有人戊○○）。
二、案經子○○訴由高雄市政府警察局新興分局及高雄市政府警
    察局苓雅分局報告臺灣高雄地方法院檢察署檢察官偵查起訴
    。
    理  由
一、按本件被告寅○○、己○○所犯均係死刑、無期徒刑、最輕
    本刑為3 年以上有期徒刑以外之罪，均於本院審理時就前揭
    被訴事實為有罪之陳述，經本院告知簡式審判程序之旨，並
    聽取被告與公訴人之意見後，認無不得或不宜改依簡式審判
    程序進行之處，爰依刑事訴訟法第273 條之1 第1 項，裁定
    本件改行簡式審判程序，合先敘明。
二、訊據被告寅○○、己○○對於上開犯罪事實，均坦承不諱（
    見本院卷第40頁、第49頁），核與被害人壬○○（見警一卷
    第34頁至第35頁）、癸○○（見警一卷第36頁至第37頁）、
    丙○○（見警二卷第11頁）、丑○○（見警一卷第28頁至第
    29頁）、辛○○（見警一卷第22頁至第25頁）、戊○○（見
    警一卷第26頁至第27頁、偵卷第41頁至第42頁）、丁○○（
    見偵卷第38頁至第40頁）、乙○○（見警一卷第30頁至第31
    頁）、甲○○於警詢指述（見警一卷第32頁至第33頁）、告
    訴人子○○、許鈞程、蘇麗珍於警詢及偵查證述（警二卷第
    9 頁至第10頁、第12頁至第13頁、14頁，偵二卷第12頁至第
    16頁）相符，並有被害人癸○○、壬○○、丑○○、辛○○
    、丙○○、戊○○及告訴人子○○之贓物認領保管單各1 張
    （見警一卷第67頁至第70頁、警二卷第30頁、偵卷第43頁、
    見警二卷第29頁）、告訴人子○○高雄市立聯合醫院診斷證
    明書1 張（見警二卷第31頁）、證人即積電科技手機行負責
    人吳琮凱警詢證述、積子科技有限公司行動電話買賣契約書
    （見警卷第40頁至第43頁、第76頁至第79頁）、證人即金時
    代當舖店員鄭資憲警詢證述、當票、收當物品登記簿（見警
    一卷第44頁至第45頁、第94頁至第95頁）、行動電話門號
    0000000000、0000000000、0000000000、0000000000使用人
    資料及通聯調閱查詢單（見警一卷第88頁至第111 頁、偵卷
    第44頁至第59頁）、扣案之喬治傑生牌手錶壹只、遠東百貨
    集點卡3 張、高雄市第三信用合作社支票1 張、VXL -692、
    G59-913 號、XB5-085 號車牌各1 面可證。足認被告2 人上
    開自白，與事實相符，被告2 人犯行，洵堪認定，應依法論
    科。
三、核被告寅○○、己○○所為附表所示之各次犯行，均係犯如
    附表所示之罪名。被告2 人就上開犯行，有犯意之聯絡及行
    為之分擔，皆為共同正犯。被告2 人所犯附表所示罪名，犯
    意各別，行為互殊，應予分論併罰。被告2 人有如事實欄所
    述之前科，有台灣高等法院被告前案紀錄表在卷可查，是其
    2 人前均受有期徒刑執行完畢後，5 年內均故意再犯本件法
    定刑為有期徒刑以上刑之罪，均為累犯，均應依刑法第47條
    第1 項規定加重其刑。爰審酌被告2 人事後坦承犯行，惡性
    尚非重大，惟多次飛車搶奪被害人財物，致被害人身心受創
    等情，各量處如主文所示之刑，並各定其應執行刑。另公訴
    意旨請依竊盜犯贓物犯保安處分條例，令被告入勞動場所強
    制工作部分，因本院認為被告二人上開犯行，各分別科處主
    文所示之刑，已屬適當。而被告寅○○先前雖有詐欺、恐嚇
    等前科，被告己○○先前雖有竊盜前科，今又共同犯竊盜3
    罪、搶奪7 罪，惟尚難以此遽認被告二人已有犯罪之習慣，
    或因遊蕩或懶惰成習而犯罪，且被告2 人於本案犯罪所用手
    段，尚非情節嚴重而危害社會治安重大之犯罪，尚無適用竊
    盜犯贓物犯保安處分條例規定宣付保安處分之必要，併為說
    明。被告己○○雖持未扣案之六角扳手竊取車牌，惟該扳手
    係被告平日用以拆裝一般六角螺絲之用，偶供其為本件之犯
    罪，尚無沒收之必要，併為敘明。
據上論斷，應依刑事訴訟法第299 條第1 項前段、第273 條之1
第1 項、刑法第28條、第321 條第1 項第3 款、第325 條第1 項
、第47條第1 項、第51條第5 款、刑法施行法第1 條之1 ，判決
如主文。
本案經檢察官庚○○到庭執行職務。
中    華    民    國    97    年    12    月    4     日
                  刑事第十九庭  法  官  施盈志
以上正本證明與原本無異。
如不服本判決應於收受送達後10日內向本院提出上訴書狀，並應
敘述具體理由；如未敘述上訴理由者，應於上訴期間屆滿後20日
內向本院補提理由書（均須按他造當事人之人數附繕本）「切勿
逕送上級法院」。
中    華    民    國    97    年    12    月    4     日
                                書記官  林雅婷
附表：
┌─┬────┬────┬───────┬───────┬───┬──────┐
│編│犯罪時間│犯罪地點│行為方式      │所得財物      │被害人│所犯法條    │
│號│        │        │              │              │      │            │
├─┼────┼────┼───────┼───────┼───┼──────┤
│ 1│97年7月 │高雄縣鳳│由寅○○負責把│VXL-692號車牌1│壬○○│刑法第321條 │
│  │26日8時 │山市中山│風，己○○以六│面            │      │第1項第3款攜│
│  │許      │東路380 │角扳手卸除車牌│              │      │帶凶器加重竊│
│  │        │40弄23-4│              │              │      │盜罪        │
│  │        │號      │              │              │      │            │
├─┼────┼────┼───────┼───────┼───┼──────┤
│2 │97年8月3│高雄市苓│由寅○○負責把│G59-913號車牌1│癸○○│刑法第321條 │
│  │日10時許│雅區凱旋│風，己○○以六│面            │      │第1項第3款攜│
│  │        │三路577 │角扳手卸除車牌│              │      │帶凶器加重竊│
│  │        │號前    │              │              │      │盜罪        │
├─┼────┼────┼───────┼───────┼───┼──────┤
│3 │97年8月 │高雄縣鳳│由寅○○負責把│XB5-085號車牌1│丙○○│刑法第321條 │
│  │16日19或│山市永安│風，己○○以六│面            │      │第1項第3款攜│
│  │20時許  │街97號之│角扳手卸除車牌│              │      │帶凶器加重竊│
│  │        │3騎樓   │              │              │      │盜罪        │
├─┼────┼────┼───────┼───────┼───┼──────┤
│4 │97年7月 │高雄縣鳳│寅○○騎乘所有│皮包內有現金  │丑○○│刑法第325條 │
│  │25日18時│山市國泰│車牌號碼NNT-  │8000元、易利信│      │第1項搶奪罪 │
│  │10分許  │路與南京│988機車搭載張 │牌手機1支（內 │      │            │
│  │        │路口    │俊鴻，趁被害人│有0000000000號│      │            │
│  │        │        │騎機車等紅燈時│SIM卡）、摩托 │      │            │
│  │        │        │，由己○○下手│羅拉手機1支（ │      │            │
│  │        │        │行搶被害人置於│內有0000000000│      │            │
│  │        │        │機車腳踏板上之│號SIM卡）、   │      │            │
│  │        │        │咖啡色皮包1個 │BENQ牌手機1支 │      │            │
│  │        │        │。再由寅○○將│（內有00000000│      │            │
│  │        │        │搶得之手機3支 │42號SIM卡）、 │      │            │
│  │        │        │以1000多元之代│身份證、健保卡│      │            │
│  │        │        │價出售予「林仔│、汽機車行駕照│      │            │
│  │        │        │」            │、信用卡、咖啡│      │            │
│  │        │        │              │色皮夾1個、MP3│      │            │
│  │        │        │              │1台、遠東百貨 │      │            │
│  │        │        │              │集點卡3張     │      │            │
├─┼────┼────┼───────┼───────┼───┼──────┤
│5 │97年8月2│高雄市苓│寅○○騎乘上開│皮包內有現金3 │辛○○│刑法第325條 │
│  │日17時35│雅區和平│機車懸掛竊得之│千元、駕照、行│      │第1項搶奪罪 │
│  │分許    │一路238 │車牌（車號不詳│照、信用卡3張 │      │            │
│  │        │號前    │）搭載己○○，│、金融卡1張、 │      │            │
│  │        │        │見被害人徒步行│諾基亞V220型手│      │            │
│  │        │        │走，由己○○自│機1支（序號為 │      │            │
│  │        │        │被害人左後方，│：000000000000│      │            │
│  │        │        │搶奪被害人之黑│880號，內有091│      │            │
│  │        │        │色皮包1個。再 │0000000號SIM卡│      │            │
│  │        │        │由寅○○於97年│）            │      │            │
│  │        │        │8月4日將搶得之│              │      │            │
│  │        │        │手機以300元之 │              │      │            │
│  │        │        │代價，售予積子│              │      │            │
│  │        │        │公司          │              │      │            │
├─┼────┼────┼───────┼───────┼───┼──────┤
│6 │97年8月2│高雄市苓│寅○○騎乘上開│皮包內有諾基亞│戊○○│刑法第325條 │
│  │日22時30│雅區福建│機車懸掛竊得之│牌手機1支（序 │      │第1項搶奪罪 │
│  │分許    │與林富街│車牌（車號不詳│號為0000000000│      │            │
│  │        │口      │）搭載己○○，│02020號，內有 │      │            │
│  │        │        │見被害人徒步行│0000000000號  │      │            │
│  │        │        │走，由己○○搶│SIM卡）、喬治 │      │            │
│  │        │        │奪被害人銀色皮│傑生牌手錶1只 │      │            │
│  │        │        │包1個。再由机 │、戒指1只、汽 │      │            │
│  │        │        │育載於97年8月4│車鑰匙1把、髮 │      │            │
│  │        │        │日將搶得之手機│片3片、皮夾1個│      │            │
│  │        │        │以200元之價格 │、高雄市第三信│      │            │
│  │        │        │，售予積子公司│用合作社支票1 │      │            │
│  │        │        │              │張            │      │            │
├─┼────┼────┼───────┼───────┼───┼──────┤
│7 │97年8月4│高雄市苓│寅○○騎乘上開│諾基亞N73型手 │丁○○│刑法第325條 │
│  │日22時30│雅區三多│機車懸掛竊得之│機1支（序號為 │      │第1項搶奪罪 │
│  │分許    │四路21號│車牌（車號不詳│00000000000000│      │            │
│  │        │巷內    │）搭載己○○，│號，內有091825│      │            │
│  │        │        │見被害人徒步行│5856號SIM卡） │      │            │
│  │        │        │走，由己○○搶│、摩托羅拉手機│      │            │
│  │        │        │奪被害人之手機│1支（內有09826│      │            │
│  │        │        │2支。由寅○○ │75806號SIM卡）│      │            │
│  │        │        │、己○○於97年│              │      │            │
│  │        │        │8月4日將搶得之│              │      │            │
│  │        │        │諾基亞手機以  │              │      │            │
│  │        │        │3500元之價格售│              │      │            │
│  │        │        │予金時代當舖  │              │      │            │
├─┼────┼────┼───────┼───────┼───┼──────┤
│8 │97年8月 │高雄市苓│寅○○騎乘上開│皮包內有身份證│乙○○│刑法第325條 │
│  │13日12時│雅區三多│機車懸掛竊得之│、健保卡、機車│      │第1項搶奪罪 │
│  │54分許  │二路171 │車牌（車號不詳│駕行照、SONY  │      │            │
│  │        │號前    │）搭載己○○，│ERICSSON牌手機│      │            │
│  │        │        │見被害人徒步行│1支（序號為   │      │            │
│  │        │        │走，由己○○搶│00000000000000│      │            │
│  │        │        │奪被害人皮包1 │0號，內有09397│      │            │
│  │        │        │個。由寅○○於│2033號SIM卡） │      │            │
│  │        │        │97年8月13日將 │、大眾電信牌手│      │            │
│  │        │        │搶得之SONY    │機1支、信用卡1│      │            │
│  │        │        │ERICSSON牌手機│張、金融卡2張 │      │            │
│  │        │        │以2200元之價格│              │      │            │
│  │        │        │售予積子公司  │              │      │            │
├─┼────┼────┼───────┼───────┼───┼──────┤
│9 │97年8月 │高雄市苓│寅○○騎乘上開│皮包內有現金約│甲○○│刑法第325條 │
│  │13日16時│雅區興中│機車懸掛竊得之│1萬餘元、身分 │      │第1項搶奪罪 │
│  │20分許  │二路54巷│車牌（車號不詳│證、健保卡、手│      │            │
│  │        │口      │）搭載己○○，│機1支（序號為 │      │            │
│  │        │        │由己○○搶奪被│00000000000000│      │            │
│  │        │        │害人黑色皮包1 │0號，內有09538│      │            │
│  │        │        │個。由寅○○於│66663號SIM卡）│      │            │
│  │        │        │97年8月16日將 │              │      │            │
│  │        │        │搶得之手機以  │              │      │            │
│  │        │        │400元之價格售 │              │      │            │
│  │        │        │予積子公司    │              │      │            │
├─┼────┼────┼───────┼───────┼───┼──────┤
│10│97年8月 │高雄市新│寅○○騎乘上開│皮包內有身份證│子○○│刑法第325條 │
│  │16日22時│興區復橫│機車並懸掛竊得│、信用卡1張、 │      │搶奪罪、同法│
│  │45分許  │一路接近│之XB5─085號車│提款卡1張、零 │      │第277條第1項│
│  │        │林森路口│牌搭載己○○，│錢包2個、易利 │      │傷害罪      │
│  │        │        │見被害人徒步行│信牌手機1隻、 │      │（此次搶奪犯│
│  │        │        │走，由己○○下│現金約4400元  │      │行被告寅○○│
│  │        │        │手搶奪被害人之│              │      │雖有對追捕之│
│  │        │        │皮包1 個，並致│              │      │許鈞程施以強│
│  │        │        │被害人跌倒受傷│              │      │暴行為，因未│
│  │        │        │              │              │      │達難以抗拒之│
│  │        │        │              │              │      │程度，依大法│
│  │        │        │              │              │      │官會議第630 │
│  │        │        │              │              │      │號解釋，尚難│
│  │        │        │              │              │      │論以準強盜罪│
│  │        │        │              │              │      │）          │
└─┴────┴────┴───────┴───────┴───┴──────┘


司法院資訊處製作；財團法人民間司法改革基金會備份。
